【裁判字號】    99,易,716
【裁判日期】    990422
【裁判案由】    竊盜等
【裁判全文】
臺灣臺北地方法院刑事判決               99年度易字第716號
公  訴  人  臺灣臺北地方法院檢察署檢察官
被      告  甲○○
上列被告因竊盜等案件，經檢察官提起公訴（99年度偵字第3133
號），因被告於準備程序中先就被訴事實為有罪之陳述，經本院
裁定適用簡式審判程序，茲判決如下：
    主  文
甲○○犯攜帶兇器竊盜罪，處有期徒刑陸月，如易科罰金，以新
臺幣壹仟元折算壹日；又犯行使變造特種文書罪，處有期徒刑參
月，如易科罰金，以新臺幣壹仟元折算壹日。應執行有期徒刑捌
月，如易科罰金，以新臺幣壹仟元折算壹日。緩刑貳年，並應向
國庫支付新臺幣陸萬元。
    事  實
一、甲○○因其使用之車號2A-2662號自小客車車牌遭註銷，又
    需繼續使用自用小客車，為避免被警察取締，竟意圖為自己
    不法之所有，於民國98年7月14日20時許至同年月17日20 時
    30分許間之某日凌晨0時許，在臺北縣新店市○○路85巷51
    號路旁，攜帶客觀上足資為兇器使用之老虎鉗，竊取乙○○
    所有停放該處之車號8B-0328號自小客車車牌2面得手後，甲
    ○○另基於行使偽造特種文書之犯意，以老虎鉗與鐵鎚將車
    牌上數字「8」部分打平，並以白色油漆抹去原字樣，變造
    成車號3B- 0323號車牌，嗣於98年12月11日下午5時許，即
    駕駛懸掛上開車號變造完成車牌於首揭己用自小客車以行使
    之，均足以生損害於汽車監理機關車籍管理之正確性及乙○
    ○，嗣行經彰化縣和美鎮○○路與線東路交岔路口附近時，
    因交通違規為警攔查，當場發覺車牌變造之情，而扣得變造
    車牌2面，並循線查獲上情。
二、案經彰化縣政府警察局和美分局報請臺灣彰化地方法院檢察
    署呈請臺灣高等法院檢察署令轉臺灣臺北地方法院檢察署檢
    察官偵查起訴。
    理  由
一、按本件被告甲○○所為係犯死刑、無期徒刑、最輕本刑為3
    年以上有期徒刑以外之罪，亦非高等法院管轄之第一審案件
    ，於本院準備程序進行中，被告先就被訴事實為有罪之陳述
    ，經告知被告簡式審判程序之旨，並聽取公訴人及被告之意
    見後，本院裁定進行簡式審判程序，是本件之證據調查，依
    刑事訴訟法第273條之2規定，不受同法第159條第1項、第
    161條之2、第161條之3、第163條之1及第164條至第170條規
    定之限制，合先敘明。
二、上揭事實業據被告於偵查及本院審理時坦承不諱，並有被害
    人乙○○於警詢中之證述，另有扣案之變造車牌2面、車輛
    協尋電腦輸入單、彩鴻實業有限公司函等在卷可稽，足徵被
    告所為任意性自白，核與事實相符，堪以採信。綜上所述，
    本件事證明確，被告犯行洵堪認定，應予依法論科。
三、按刑法第321條第1項第3款之攜帶兇器竊盜罪之所謂兇器，
    其種類並無限制，凡客觀上足對人之生命、身體、安全構成
    威脅，具有危險性之兇器均屬之（最高法院79年台上字第
    5253 號判例參照），本件被告竊盜時所使用之老虎鉗，客
    觀上足對人之生命、身體、安全構成威脅，具有危險性，當
    屬兇器無訛。另汽車牌照係公路監理機關所發給，固具有公
    文書性質，惟依道路交通安全規則第8條前段之規定，汽車
    牌照僅為行車之許可憑證，自屬於刑法第212條所列特許證
    之一種（最高法院63年年台上字第1550號判例參照），是核
    被告所為，係犯刑法第321條第1項第3款之攜帶兇器竊盜罪
    及第216條、第212條之行使變造特種文書罪。被告變造特種
    文書之低度行為，為高度之行使行為所吸收，不另論罪。又
    被告所犯攜帶兇器竊盜、行使變造特種文書2罪間，犯意各
    別，行為互殊，應予分論併罰。
四、爰審酌被告為繼續使用已註銷車牌自用小客車，並避免被警
    察取締，竟竊取他人車牌予以變造並行使，實妨礙汽車監理
    機關車籍管理之正確性，且生損害於被害人乙○○，惡性非
    小，惟酌其於偵查、審理中坦承犯行之犯後態度，尚有悔意
    ，及其犯罪動機、手段、生活狀況、智識程度等一切情狀，
    各量處如主文所示之刑及定應執行之刑，並均諭知易科罰金
    之折算標準。又被告前未曾因故意犯罪受有期徒刑以上刑之
    宣告，有卷附臺灣高等法院被告前案紀錄表可按，經此司法
    偵審程序後，當知所警惕，本院認就被告所宣告之刑以暫不
    執行為適當，爰諭知被告緩刑2年，以啟自新，惟為使被告
    深刻記取教訓以保持日後良善行止，本院認除前開緩刑宣告
    外，尚有賦予被告一定負擔之必要，爰依刑法第74條第2項
    第4款之規定，併諭知於緩刑期間應向國庫支付新臺幣6萬元
    。又被告應向公庫支付款項，依刑法第74條第3項規定得為
    民事強制執行名義，另依同法第75條之1第1項第4款規定，
    受緩刑之宣告而違反本院所定負擔情節重大，足認原宣告之
    緩刑難收其預期效果，而有執行刑罰之必要者，得撤銷其宣
    告，附此敘明。
五、末被告係將乙○○所有之8B-0328號車牌予以變造為車號3B
    -0323號車牌，該扣案之變造車牌2面並非被告所有，亦非強
    制義務沒收之物，爰不另為沒收之諭知。
據上論斷，應依刑事訴訟法第273條之1第1項、第299條第1項前
段、刑法第321條第1項第3款、第216條、第212條、第41條第1項
前段、第51條第5項、第74條第1項第1款、第2項第4款，刑法施
行法第1條之1，判決如主文。
本案經檢察官郭力菁到庭執行職務
中    華    民    國    99    年    4    月    22     日
                  刑事第十三庭  法  官  林瑋桓
以上正本證明與原本無異。
如不服本判決應於收受送達後10日內向本院提出上訴書狀，並應
敘述具體理由；其未敘述上訴理由者，應於上訴期間屆滿後20日
內向本院補提理由書（均須按他造當事人之人數附繕）「切勿逕
送上級法院」。
中    華    民    國    99    年    4     月    22    日
                                書記官  鄭伊芸
附錄本件判決論罪科刑法條：
刑法第321條
犯竊盜罪而有左列情形之一者，處6 月以上、5 年以下有期徒刑
：
一、於夜間侵入住宅或有人居住之建築物、船艦或隱匿其內而犯
    之者。
二、毀越門扇、牆垣或其他安全設備而犯之者。
三、攜帶兇器而犯之者。
四、結夥三人以上而犯之者。
五、乘火災、水災或其他災害之際而犯之者。
六、在車站或埠頭而犯之者。
前項之未遂犯罰之。
刑法第216條
行使第210條至第215條之文書者，依偽造、變造文書或登載不實
事項或使登載不實事項之規定處斷。
刑法第212條
偽造、變造護照、旅券、免許證、特許證及關於品行、能力服務
或其他相類之證書、介紹書，足以生損害於公眾或他人者，處1
年以下有期徒刑、拘役或3百元以下罰金。

司法院資訊處製作；財團法人民間司法改革基金會備份。
